【裁判字號】    98,簡上,636
【裁判日期】    990630
【裁判案由】    詐欺
【裁判全文】
臺灣桃園地方法院刑事判決             98年度簡上字第636號
上  訴  人
即  被  告  丙○
輔  佐  人  乙○○
上列上訴人因被告詐欺案件，不服本院於98年5 月8 日以98年度
桃簡字第1383號所為之第一審簡易判決（聲請簡易判決處刑書案
號：98年度偵字第6549號）提起上訴，並經檢察官移送併案審理
（併辦案號：臺灣臺中地方法院檢察署98年度偵字第13346 號、
臺灣桃園地方法院檢察署98年度偵字第13913 號、臺灣臺南地方
法院檢察署98年度偵字第8115號、第11920 號、第12988 號、臺
灣板橋地方法院檢察署98年度偵字第17204 號、臺灣彰化地方法
院檢察署98年度偵字第6593號），本院管轄第二審之合議庭判決
如下：
    主  文
原判決撤銷。
丙○幫助意圖為自己不法之所有，以詐術使人將本人之物交付，
處拘役伍拾日，如易科罰金，以新台幣壹仟元折算壹日。
    事  實
一、丙○明知申辦金融機構帳戶使用乃個人理財且為輕而易舉之
    事，無正當理由徵求他人提供金融機構帳戶者，極易利用該
    等帳戶為與財產有關之犯罪工具，且可預見金融機構帳戶提
    供他人使用將幫助他人實施詐欺犯罪，惟仍基於縱有人以其
    金融機構帳戶實施詐欺犯罪亦不違背其本意之幫助犯意，於
    民國97年11月18日至98年2 月16日間某時在某處，將其於94
    年2 月14日在華南商業銀行大溪分行（下稱華南商銀）所申
    辦之帳號000000000000號帳戶之存摺、提款卡及密碼，基於
    不詳原因交給真實姓名年籍不詳之成年人士，再由該人士轉
    交於其所屬或其他犯罪集團成員使用。上揭詐欺集團成員，
    旋基於意圖為自己不法所有之犯意，於如附表所示之時間、
    以如附表所示之詐騙方式，使壬○○等人於如附表所示之時
    間匯款至丙○上開帳戶（被害人、詐騙時間、詐騙方式、匯
    款時間、金額、帳戶詳如附表所示），旋由詐欺集團成員提
    領一空。壬○○等人至此始知受騙，經報警處理，始為警循
    線查獲。
二、案經桃園縣政府警察局大溪分局報請臺灣桃園地方法院檢察
    署檢察官偵查起訴及移送併辦。
    理  由
一、證據能力說明
  (一)按被告之自白，非出於強暴、脅迫、利誘、詐欺、疲勞訊問
    、違法羈押或其他不正之方法，且與事實相符者，得為證據
    ；被告陳述其自白係出於不正之方法者，應先於其他事證而
    為調查，該自白如係經檢察官提出者，法院應命檢察官就自
    白之出於自由意志，指出證明之方法，刑事訴訟法第156 條
    第1項、第3項定有明文。準此，被告對檢察官所提被告於警
    詢及偵查中自白之證據能力俱無意見，本院亦查無明顯事證
    足證檢、警機關於製作該等筆錄，有對被告施以不正方法之
    情事，是被告於審判外之陳述，均係出於任意性之陳述，且
    與事實相符，均認具證據能力。
  (二)次按被告以外之人於審判外之言詞或書面陳述，除法律有規
    定者外，不得作為證據。被告以外之人於審判外之陳述，雖
    不符前4 條（指刑事訴訟法第159 條之1 至第159 條之4）
    之規定，而經當事人於審判程序同意作為證據，法院審酌該
    言詞陳述或書面陳述作成時之情況，認為適當者，亦得為證
    據。當事人、代理人或辯護人於法院調查證據時，知有第15
    9 條第1 項不得為證據之情形，而未於言詞辯論終結前聲明
    異議者，視為有前項之同意。刑事訴訟法第159 條第1 項、
    第159 條之5 第1 項、第2 項，分別定有明文。查被告於審
    判程序中未對於被告以外之人於審判外之書面陳述筆錄及其
    他文書證據，於言詞辯論終結前聲明異議，檢察官對此等證
    據之證據能力亦不爭執，復本院認其作成之情形並無不當之
    情形，經審酌後認為適當，故被害人壬○○、甲○○、李德
    毅、丁○○、庚○○、己○○、戊○○、辛○○、癸○○之
    警詢筆錄（參98年度偵字第6549號卷第10頁至第16頁、彰化
    縣警察局田中分局刑案偵查卷宗、臺南市警察局第五分局刑
    案偵查卷宗第1 頁至第3 頁、臺中市警察局第四分局刑案偵
    查卷宗、臺南縣警察局永康分局刑案偵查卷宗第2 頁至第4
    頁、98年度偵字第13913 號卷第5 頁至第7 頁、98年度偵字
    第17204 號卷第11頁至第13頁、臺南縣警察局佳里分局刑案
    偵查卷宗）係證明犯罪事實存否所必要之證據，而足見審判
    外筆錄及文書具相當之可信性，依前述「同意性」之傳聞法
    則例外規定，被告以外之人於審判外之陳述均具證據能力。
    又宜蘭縣政府警察局宜蘭分局民族派出所、臺北縣政府警察
    局中和分局錦和派出所、臺南市警察局第五分局和緯派出所
    受理刑事案件報案三聯單暨受理詐騙帳戶通報警示簡便格式
    表（被害人：戊○○、癸○○、壬○○）（參98年度偵字第
    6549號卷第17頁至第22頁）、華南商業銀行存款往來明細表
    暨中華郵政WebATM轉帳明細表（參98年度偵字第6549號卷第
    23頁至第29頁）、華南商業銀行大溪分行98年4 月9 日（98
    ）華溪字第09800083號函覆暨檢送被告丙○開戶資料及帳戶
    往來明細（參98年度偵字第6549號卷第43頁至第53頁）、臺
    中市警察局第四分局黎明派出所受理各類案件紀錄表、受理
    詐騙帳戶通報警示簡便格式表、金融機構協助受詐騙民眾通
    知疑似警示帳戶通報單、內政部警政署反詐騙案件紀錄表暨
    玉山銀行跨行轉帳交易明細一紙（被害人：李德毅）（參臺
    中市警察局第四分局刑案偵查卷宗）、臺灣銀行網路銀行交
    易明細表、臺南縣警察局永康分局復興派出所受理各類案件
    紀錄表、受理刑事案件報案三聯單、受理詐騙帳戶通報警示
    簡便格式表暨內政部警政署反詐騙案件紀錄表（被害人：辛○○）（參臺南縣警察局永康分局刑案偵查卷宗第13頁、第
    24頁至第30頁）、數位聯合電信回復資料（參臺南縣警察局
    永康分局刑案偵查卷宗第31頁至第35頁）、台新銀行自動櫃
    員機轉帳明細表、中華郵政跨行轉帳交易明細表、網拍資料
    、內政部警政署反詐騙案件紀錄表暨臺北市警察局士林分局
    社子派出所受理詐騙帳戶通報警示簡便格式表（被害人：甲○○）（參98年度偵字第13913 號卷第30頁至第36頁）、中
    國信託自動櫃員機交易明細表、合作金庫銀行交易明細資料
    暨網拍資料（參98年度偵字第17204 號卷第29頁至第34頁）
    、網拍資料（被害人：壬○○）（參臺南市警察局第五分局
    刑案偵查卷宗第17頁至第22頁）、中華郵政自動櫃員機交易
    明細表、臺南縣警察局佳里分局西港分駐所受理詐騙帳戶通
    報警示簡便格式表暨內政部警政署反詐騙案件紀錄表（被害
    人：丁○○）（參臺南縣警察局佳里分局刑案偵查卷宗）、
    華南商業銀行大溪分行98年9 月15日（98）華大溪字第0980
    0222號函覆暨檢送開戶資料及往來交易明細表、華南商業銀
    行存款往來明細表暨對帳單等資料（參本審卷第50頁至第62
    頁、第81頁至第85頁），均與本案事實具有自然關聯性，復
    屬書證性質，且查無事證足認有違背法定程序或經偽造、變
    造所取得之情事，而被告對此部分之證據能力亦不爭執，是
    堪認有證據能力，附此敘明。
二、上訴人即被告上訴意旨略以：伊年老體弱、目不識字、不會
    使用電腦，如何提供帳戶存摺、提款卡及密碼與詐欺歹徒合
    作，實係該帳戶連同黃金首飾遭竊，且伊子任職於大陸地區
    ，不知如何處理云云。
三、犯罪事實之認定
  (一)被告丙○經合法傳喚，無正當理由不到庭，經核被告於準備
    程序中固不否認上開華南商銀000000000000號帳戶係其所申
    辦設立，惟否認有何幫助詐欺犯行。辯稱：該存摺係放置於
    家中，為輔佐人即其子乙○○於任職大陸地區時，逐月匯入
    生活費所用，並於94年6 月間於家中遭竊云云。
  (二)經查：
    1.上開犯罪事實業據證人即被害人壬○○、甲○○、李德毅
      、丁○○、庚○○、己○○、戊○○、辛○○及癸○○於
      警詢中指述明確，其等受騙而依指示匯款至被告前開銀行
      所開設帳戶，旋遭提領一空之事實，並有華南商銀存款往
      來明細表暨中華郵政WebATM轉帳明細表、華南商銀大溪分
      行98年4 月9 日（98）華溪字第09800083號函覆暨檢送被
      告丙○開戶資料及帳戶往來明細、臺灣銀行網路銀行交易
      明細表、數位聯合電信回復資料、台新銀行自動櫃員機轉
      帳明細表、中華郵政跨行轉帳交易明細表、網拍資料、中
      國信託自動櫃員機交易明細表、合作金庫銀行交易明細資
      料暨網拍資料、中華郵政自動櫃員機交易明細表、華南商
      銀大溪分行98年9 月15日（98）華大溪字第09800222號函
      覆暨檢送開戶資料及往來交易明細表、華南商銀存款往來
      明細表暨對帳單等資料在卷足憑，此部分事實堪以認定。
    2.被告雖迭於警詢及偵查中稱：因其子每月提供生活費，該
      帳戶係其子自大陸匯款所用，存摺及提款卡放置在衣櫥中
      遺失，因帳戶內餘額無幾，且不懂如何處置，故而未予理
      會云云（參98年度偵字第6549號卷第7 頁、第34頁、台南
      縣警察局永康分局刑案偵查卷第6 頁至第7 頁），而輔佐
      人即被告之子乙○○於本院準備程序中稱：渠自93年10月
      間逐月提供3 萬元生活費予被告，並以被告上開帳戶轉帳
      ，因被告不會使用帳戶提領，3 個月後改以現金給付被告
      之生活費，94年6 月間被告之上開帳戶遭竊後，應無交易
      紀錄等情（參本院卷第37頁），復提出在職證明等件為證
      。惟查，本件被告前開華南商銀帳戶係在94年2 月14日始
      開戶申設，且於94年間存入金額之方式係以現金存入為之
      （存款往來明細表係以「CD」表示現金存入），又迄94年
      6 月21日止，該帳戶內之餘額尚有348,446 元等情，有華
      南商銀大溪分行98年9 月15日（98）華大溪字第09800222
      號函暨檢送之存款往來明細表在卷足憑（參本院卷第50頁
      至第62頁），顯與其等所述被告之子於93年間，自大陸地
      區匯款至上開帳戶之時間相左，亦與其等所辯匯款轉帳方
      式迥異，而該帳戶於94年6 月間，即其等所辯之遭竊時間
      ，帳戶內餘額仍有30餘萬元，亦非所剩無幾之情形，則被
      告豈會漠不關心，任由帳戶存摺、提款卡遭竊而不予理會
      ？再者，稽之前開帳戶之存款往來明細表，自94年7 月21
      日開始，迄97年11月18日現金支出906 元，結餘為38元止
      ，其間均於存入大筆金額後，繼而較長時間內，陸續提領
      小額款項，復經提領一段期間後，再存入大筆金額，其間
      週而復始之情形甚為規律，核與固定存入生活費後，分批
      因應各項生活開銷之情形吻合，依據上開交易情形，則上
      揭期間，該帳戶顯非無人使用遭棄置已久之帳戶，倘前開
      帳戶業於94年6 月間遭竊，焉有竊取或拾獲之人毫無顧忌
      存入大筆金額於他人之帳戶，再於不同時間緩緩提領使用
      ，卻非於竊取或拾獲該尚有數10餘萬元餘額帳戶之提款卡
      及密碼時，迅將帳戶內之款項提領一空而置於自己實力支
      配之處？凡此種種均與常情有違，是以被告所為前揭辯詞
      是否屬實即非無疑。輔以，金融帳戶資料事關個人財產權
      益之保障，存摺、提款卡等物之專屬性質甚高，若落入不
      明人士手中，極易被利用為犯罪工具，故一般人均會知悉
      將提款卡與其帳戶存摺等分別收存，妥為保管，若有遺失
      則會迅即辦理掛失或報警，以防他人任意使用。本件被告
      固年事已高，然對於上開社會經驗及常情，透過媒體大肆
      宣導，亦非不能知悉，苟其所辯為真，何以其賴以維生所
      使用，且餘額仍有足供生活所需之數10餘萬元之帳戶遭竊
      後，竟未報警處理，或於其子返台後，迅即告知上情而由
      其子代為處理？此事後反應，不惟悖於常情，且徒增他人
      未經同意而使用上開帳戶之風險，尤難信其所辯為真。
    3.再者，使用提款卡領取帳戶內之款項，須操作自動提款機
      輸入正確之密碼，始能順利提領。持有提款卡之人若非得
      帳戶所有人之同意或授權而知悉提款卡之密碼，其欲以隨
      機輸入數字號碼之方式命中正確之密碼而領取款項，以現
      今提款卡密碼設計之精密程度而言，其機率實屬微乎其微
      ，且銀行為免發生此類狀況，對於提款密碼輸入錯誤亦均
      設有固定次數之限制，逾此次數即由自動櫃員機沒入提款
      卡，此亦為周知之事，是使用本件提款卡領取被害人款項
      之詐騙集團成員當無以任意猜測密碼方式而成功領取款項
      之可能。更遑論單純遺失之存簿、提款卡，何以會立即流
      入詐騙集團手中並迅遭僅被告知悉之密碼提領使用之「巧
      合」。觀之上述帳戶使用情形，雖乏證據證明被告即為該
      詐騙之人，然該行騙之人既能使用被告提款卡與僅有被告
      自已或協助其使用之親人所知悉之提款密碼，於被害人匯
      款後用以迅速提領款項，顯見該提款卡之密碼係由被告所
      告知。從而亦足認定該存摺、提款卡等確係由被告交付於
      某年籍不詳之他人，嗣上開存摺、提款卡及密碼再由詐騙
      集團成員作為詐欺他人指示匯款使用之事實。
    4.況且，時下詐欺犯罪集團成員收購取得人頭帳戶之常見手
      法，彼等利用部分民眾需款孔急或貪圖小利之心理因素，
      藉由登報或隨機搭訕招攬方式獲取存摺、提款卡及密碼之
      情形甚為常見，執行上亦無重大困難，而原帳戶所有人既
      係出於自願提供帳戶供彼等犯罪使用，事後自行凍結帳戶
      、變更密碼或申請將原提款卡作廢並補發新卡之可能性較
      低；相對而言，如該存摺、提款卡及密碼係以盜贓方式取
      得，則該詐欺犯罪集團成員自須承擔原帳戶所有人隨時報
      警或求助金融機構應變處理之危險，進而使其費心詐騙之
      款項入帳後，面臨無法領出之窘境。是以詐欺犯罪集團成
      員果真確有使用人頭帳戶之必要，大可透過其他管道平和
      取得並安心使用，根本毋庸竊取或利用拾得之被告所使用
      帳戶之存摺、提款卡，徒增日後作為詐欺得款匯入帳戶時
      無從提領甚或遭警查獲之風險。則被告所辯：前揭帳戶存
      摺、提款卡係因遺失，伊不知悉為何成為詐欺取財之犯罪
      工具云云，顯已悖於事理。準此，被告所有之前開帳戶之
      提款卡、密碼，應係經被告同意交予詐欺集團成員使用等
      情應可認定。至被告將帳戶、密碼交付他人之原因，在被
      告始終否認犯行之情下，尚乏直接證據證明，惟被告辯稱
      存簿、提款卡係遺失云云，既經證明為虛構不實，是足認
      被告有意掩藏其交付之原因，而自被告之上開帳戶自97年
      11月18日提領906 元，結餘為38元後，隨即一併流入詐騙
      集團手中，且立即得以被告設定之密碼提領使用等情觀之
      ，被告當係將擬欲廢止之帳戶予以出售，或經親友要求而
      出借帳戶並非不合理之推論。
  (三)綜上所述，本件事證已臻明確，被告如事實欄所載犯行洵堪
    認定，應予依法論科。
四、論罪科刑之法律適用
  (一)按刑法上之幫助犯，係對於犯罪與正犯有共同之認識，而以
    幫助之意思，對於正犯資以助力，而未參與實施犯罪之行為
    者而言（最高法院75年度台上字第1509號、88年度台上字第
    1270號判決意旨參照）。是以如未參與實施犯罪構成要件之
    行為，而係出於幫助之意思提供助力，即屬幫助犯，而非共
    同正犯。本件被告基於幫助詐欺之犯意，提供上開銀行帳戶
    相關資料與真實姓名年籍不詳之成年人士及其所屬或其他犯
    罪集團，作為其後對被害人實施詐騙行為之用，致使被害人
    陷於錯誤，因而各自匯款至被告所提供之上開銀行帳戶內，
    是被告所為係參與詐欺罪構成要件以外之行為，且在無證據
    證明被告係以正犯而非以幫助犯之犯意參與犯罪之情形下，
    應認其所為係幫助犯而非正犯行為。是核被告所為，係犯刑
    法第30條第1 項、第339 條第1 項之幫助詐欺取財罪，並應
    依刑法第30條第2 項規定按正犯之刑減輕之。而被告以一幫
    助詐欺行為，幫助正犯詐欺被害人9 人財物，而侵害9 人財
    產法益，為一行為觸犯數罪名之想像競合犯，應依刑法第55
    條規定，從一重處斷。又被告係11年6 月23日生，有其個人
    基本資料查詢結果在卷可稽，是被告於本案行為時已年滿80
    歲以上，應依刑法第18條第3 項之規定減輕其刑。另檢察官
    就被告幫助詐欺被害人甲○○、李德毅、丁○○、庚○○、
    己○○、辛○○部分雖未起訴，惟該未起訴部分與已起訴且
    經本院認為有罪之部分有想像競合犯裁判上一罪關係，為起
    訴效力所及，基於審判不可分原則，自得併予審酌。原審以
    被告事證明確，判處被告拘役25日，如易科罰金，以新臺幣
    1,000 元折算1 日，固非無見，惟原判決未及審酌被告幫助
    詐欺被害人甲○○、李德毅、丁○○、庚○○、己○○、辛○○部分之犯行，致認定事實有誤且此部分未及適用刑法第
    55條想像競合犯之規定，當屬認事用法不當，原判決既有前
    揭可議之處，自屬無可維持，而應由本院管轄之第二審合議
    庭將原判決撤銷改判之。
  (二)爰審酌被告提供帳戶予他人作為不法使用，非但增加被害人
    尋求救濟及國家機關偵查犯罪之困難，使詐欺取財犯罪行為
    人逍遙法外，亦使為詐欺取財犯罪之人得以順利隱匿自己之
    身分而避免遭查獲，類此行為已嚴重損及社會治安，所造成
    之危害甚鉅，迭為社會大眾及輿論所嚴予批評，自應予以相
    當之非難，並斟酌本件被害人匯入被告帳戶款項總金額近10
    萬元，其嗣後於本院審理中仍否認犯行，並未賠償金額予被
    害人而未能徵得被害人原諒，未見悔意，犯後態度尚非可取
    ，惟其年事已高，及其犯罪手段、動機、目的等一切情狀，
    量處如主文所示之刑，並諭知易科罰金之折算標準。又本件
    雖由被告上訴，但本院以原審判決適用法條不當而撤銷，已
    如前述，依刑事訴訟法第370 條但書之規定，自不受「不利
    益變更禁止原則」之限制，而得諭知較重於原審判決之刑，
    併此敘明。
五、本件被告經合法傳喚，無正當理由未到庭，爰依刑事訴訟法
    第371 條規定，不待其陳述逕行判決。
據上論斷，應依刑事訴訟法第455 條之1 第1 項、第3 項、第36
9 條第1 項前段、第364 條、第370 條但書、第371 條、第299
條第1 項前段，刑法第30條第1 項、第2 項、第339 條第1 項、
第55條、第18條第3 項、第41條第1 項前段，刑法施行法第1 條
之1 第1 項、第2 項前段，判決如主文。
本案經檢察官梁光宗到庭執行職務。
中    華    民    國    99    年    6     月    30    日
            刑事第六庭    審判長法  官  錢建榮
                                法  官  黃翊哲
                                法  官  呂美玲
以上正本證明與原本無異。
如不服本判決應於收受判決後10日內向本院提出上訴書狀，並應
敘述具體理由。其未敘述上訴理由者，應於上訴期間屆滿後20日
內向本院補提理由書(均須按他造當事人之人數附繕本)「切勿逕
送上級法院」。
                                書記官  李玉華
中    華    民    國    99    年    7     月    1     日
附表：
┌─┬───┬──────┬────────────────────┬──────┬─────┬───────┐
│編│被害人│詐 騙 時 間 │詐術方式（金額均為新臺幣）              │匯款時間    │匯款金額（│匯入帳戶      │
│號│      │ （民國）   │                                        │（民國）    │新臺幣）  │              │
├─┼───┼──────┼────────────────────┼──────┼─────┼───────┤
│1 │壬○○│98年2 月16日│詐騙集團所屬不詳成員於左列時間，透過網路│98年2 月16日│14,600元。│丙○，        │
│  │      │下午9 時許  │向在臺南市○○路○段住處上網之被害人黃東│下午9 時5 分│          │華南商業銀行大│
│  │      │            │立詐稱，若欲購買刊登於雅虎奇摩拍賣網站上│許          │          │溪分行，      │
│  │      │            │之手機，需依其指示匯款，致壬○○陷於錯誤│            │          │000000000000號│
│  │      │            │而下標，而於右列時間在上開住處，以網路銀│            │          │帳戶。        │
│  │      │            │行轉帳匯款之方式，匯款14,600元至丙○華南│            │          │              │
│  │      │            │商業銀行大溪分行帳戶中。                │            │          │              │
│  │      │            │                                        │            │          │              │
├─┼───┼──────┼────────────────────┼──────┼─────┼───────┤
│2 │甲○○│98年2 月16日│詐騙集團所屬不詳成員先於雅虎奇摩拍賣網站│98年2 月16日│4,500元。 │同上。        │
│  │      │下午8 時40分│上刊登訊息，詐稱欲拍賣PSP 2007遊戲機，被│下午9 時56分│          │              │
│  │      │許          │害人甲○○於左列時間，在其臺北市士林區社│許          │          │              │
│  │      │            │子街住處閱覽該訊息而陷於錯誤而下標購買，│            │          │              │
│  │      │            │並依該詐騙集團成員所指示，於右列時間在臺│            │          │              │
│  │      │            │北市○○街65號之萊爾富超商內之提款機，以│            │          │              │
│  │      │            │轉帳匯款之方式，匯款4,500 元至丙○上揭華│            │          │              │
│  │      │            │南商業銀行大溪分行帳戶中。              │            │          │              │
│  │      │            │                                        │            │          │              │
├─┼───┼──────┼────────────────────┼──────┼─────┼───────┤
│3 │李德毅│98年2 月16日│詐騙集團所屬不詳成員先於露天拍賣網站上刊│98年2 月16日│21,100元。│同上。        │
│  │      │下午10時8 分│登訊息，詐稱欲拍賣EOS40D數位單眼相機，被│下午10時8 分│          │              │
│  │      │許          │害人李德毅於左列時間，在其臺中市南屯區河│許          │          │              │
│  │      │            │南路四段住處閱覽該訊息而陷於錯誤而下標購│            │          │              │
│  │      │            │買，並依該詐騙集團成員所指示，於右列時間│            │          │              │
│  │      │            │在住處以網路銀行轉帳匯款之方式，匯款21, │            │          │              │
│  │      │            │100元至丙○上揭華南商業銀行大溪分行帳戶 │            │          │              │
│  │      │            │中。                                    │            │          │              │
│  │      │            │                                        │            │          │              │
├─┼───┼──────┼────────────────────┼──────┼─────┼───────┤
│4 │丁○○│98年2 月16日│詐騙集團所屬不詳成員於左列時間透過YAHOO │98年2 月16日│20,000元。│同上。        │
│  │      │下午9 時15分│即時通訊軟體與被害人丁○○聯繫，詐稱欲以│下午10時41分│          │              │
│  │      │許          │2 萬元之價格出售SONY R12DV錄影機，致林祐│許          │          │              │
│  │      │            │進陷於錯誤而於右列時間在臺南縣西港鄉港明│            │          │              │
│  │      │            │中學前之中華郵政提款機，以轉帳匯款之方式│            │          │              │
│  │      │            │，匯款20,000元至至丙○上揭華南商業銀行大│            │          │              │
│  │      │            │溪分行帳戶中。                          │            │          │              │
├─┼───┼──────┼────────────────────┼──────┼─────┼───────┤
│5 │庚○○│98年2 月16日│詐騙集團所屬不詳成員先於雅虎奇摩拍賣網站│98年2 月16日│5,040元。 │同上。        │
│  │      │某時        │上刊登訊息，詐稱欲拍賣演唱會門票，被害人│下午11時11分│          │              │
│  │      │            │庚○○於左列時間，在其新竹市公司處閱覽該│許          │          │              │
│  │      │            │訊息後，陷於錯誤而下標，並依該詐騙集團成│            │          │              │
│  │      │            │員所指示，於右列時間在某處提款機轉帳匯款│            │          │              │
│  │      │            │之方式，匯款5,040 元至至丙○上揭華南商業│            │          │              │
│  │      │            │銀行大溪分行帳戶中。                    │            │          │              │
│  │      │            │                                        │            │          │              │
├─┼───┼──────┼────────────────────┼──────┼─────┼───────┤
│6 │己○○│98年2 月16日│詐騙集團所屬不詳成員先於雅虎奇摩拍賣網站│98年2 月16日│6,000元。 │同上。        │
│  │      │下午10時30分│上刊登訊息，詐稱欲拍賣Wii 遊戲機，被害人│下午11時11分│          │              │
│  │      │許          │己○○於左列時間，在其臺北縣永安市○○路│許          │          │              │
│  │      │            │住處閱覽該訊息後，陷於錯誤而下標，並依該│            │          │              │
│  │      │            │詐騙集團成員所指示，於右列時間在某便利商│            │          │              │
│  │      │            │店內提款機，使用其妹張凱婷之帳戶以轉帳匯│            │          │              │
│  │      │            │款之方式，匯款6,000 元至至丙○上揭華南商│            │          │              │
│  │      │            │業銀行大溪分行帳戶中。                  │            │          │              │
│  │      │            │                                        │            │          │              │
├─┼───┼──────┼────────────────────┼──────┼─────┼───────┤
│7 │戊○○│98年2 月17日│詐騙集團所屬不詳成員先於露天拍賣網站上刊│98年2 月17日│8,000元。 │同上。        │
│  │      │凌晨0 時20分│登訊息，詐稱欲拍賣CANON 數位單眼相機，被│凌晨0 時20分│          │              │
│  │      │許          │害人戊○○於左列時間，在其居所宜蘭市民權│許          │          │              │
│  │      │            │新路閱覽該訊息後陷於錯誤而下標，依該詐騙│            │          │              │
│  │      │            │集團成員所指示，於右列時間透過網路銀行，│            │          │              │
│  │      │            │以轉帳匯款之方式，匯款8,000 元至丙○上揭│            │          │              │
│  │      │            │華南商業銀行大溪分行帳戶中。            │            │          │              │
│  │      │            │                                        │            │          │              │
├─┼───┼──────┼────────────────────┼──────┼─────┼───────┤
│8 │辛○○│98年2 月17日│詐騙集團所屬不詳成員先於露天拍賣網站上刊│98年2 月17日│10,000元。│同上。        │
│  │      │凌晨0 時0 分│登訊息，詐稱欲拍賣SONY R11DV錄影機，被害│凌晨1 時30分│          │              │
│  │      │許          │人辛○○於左列時間，在其台南縣永康市中山│許          │          │              │
│  │      │            │東路住處閱覽該訊息後，陷於錯誤而下標，並│            │          │              │
│  │      │            │依該詐騙集團成員所指示，於右列時間在住處│            │          │              │
│  │      │            │使用網路銀行，以轉帳匯款之方式，匯款    │            │          │              │
│  │      │            │10,000元至丙○上揭華南商業銀行大溪分行帳│            │          │              │
│  │      │            │戶中。                                  │            │          │              │
│  │      │            │                                        │            │          │              │
├─┼───┼──────┼────────────────────┼──────┼─────┼───────┤
│9 │癸○○│98年2 月17日│詐騙集團於左列時間，透過MSN 向被害人黃楨│98年2 月17日│3,340元。 │同上。        │
│  │      │上午9 時許  │婷聯繫，佯稱若欲購買刊登於雅虎奇摩拍賣之│上午10時36分│          │              │
│  │      │            │物品需先匯款，使癸○○陷於錯誤，依該詐騙│許          │          │              │
│  │      │            │集團成員所指示，於右列時間在使用網路銀行│            │          │              │
│  │      │            │，以轉帳匯款之方式，匯款3,340 元至丙○上│            │          │              │
│  │      │            │揭華南商業銀行大溪分行帳戶中。          │            │          │              │
│  │      │            │                                        │            │          │              │
└─┴───┴──────┴────────────────────┴──────┴─────┴───────┘
附錄本案論罪科刑法條：
中華民國刑法第339條
（普通詐欺罪）
意圖為自己或第三人不法之所有，以詐術使人將本人或第三人之
物交付者，處 5 年以下有期徒刑、拘役或科或併科 1 千元以下
罰金。
以前項方法得財產上不法之利益或使第三人得之者，亦同。
前二項之未遂犯罰之。

司法院資訊處製作；財團法人民間司法改革基金會備份。
